

CONTACTO

- **Q** 0412-0140894
- El Silencio, Caracas, Venezuela
- in www.linkedin.com/in/homermoncayo
- https://homerdeveloper.vercel.app

EDUCACIÓN

2016 - 2021

Secundaria

L.B.N 4 de Febrero

2021 - Actualidad

6to semestre TSU Informática

Instituto Universitario Jesús Obrero

2015 - Actualidad

Cursos en plataformas online

Udemy, EDteam, Platzi, Linkedin Learn, Free Code Camp, etc...

IDIOMAS

Español - Nativo Inglés - Nivel B1

HABILIDADES

GIT	
Laravel	─
ExpressJS	
NextJS	
TypeScript	
PHP	
JavaScript	o
Wordpress	
HTML/CSS	o
MySQL	
MongoDB	
AWS	
SEO	

HOMER MONCAYO

DESARROLLADOR WEB FULLSTACK

SOBRE MI

Soy un desarrollador web autodidacta con más de 4 años de experiencia, especializado en proyectos completos y escalables. Mi stack tecnológico es variado, con un enfoque en NextJS y Laravel para entregar soluciones eficientes. Me apasiona aprender, mejorar continuamente y proponer ideas innovadoras. Siempre busco aplicar la mejor arquitectura y prácticas de desarrollo, asegurando código limpio y escalable. Tengo las habilidades para llevar tu proyecto al siguiente nivel.

EXPERIENCIA

PROGRAMADOR FULLSTACK

2024 - Actualidad | Soluciones Tecnológicas Tepuy 21

- Desarrollo sistemas robustos y escalables con Laravel para pequeñas y grandes empresas.
- Desarrollo de REST API'S con PHP nativo e implementación con frameworks Frontend.

PROGRAMADOR WEB

2023 - 2024 | HI4AI Human Intelligence for Artificial Intelligence

 Programación y mantenimiento de bots inteligentes para extraer información publica en sitios web. Desarrollo de sistema para escraping utilizando NextJS y Prisma ORM.

PROGRAMADOR FULLSTACK

2022 - 2024 | Alkance (remoto)

- Cree el sitio web para la red de oficiales de cumplimiento.
- Desarrolle temas y plugins para wordpress.
- Configure y personalice un LMS completo (Aula virtual), utilizando wordpress y Eduma.

DESARROLLADOR WEB FREELANCER

2020 - Actualidad | Workana

- Desarrollé proyectos fullstack con Express y Laravel.
- Desarrollé y asesoré proyectos en ReactJS.

REFERENCIAS

Samuel Graterol Robinson Manuel
Fluxel Code Rysoft
+58 424-2805116 +51 961 865 852
samueldeveloper20@gmail.com robinsonyanez@gruporysoft.com

Nelly MorenoRicardo BriceñoHI4AI | SOID ACADEMYSoluciones Tecnológicas Tepuy 21+58 412-8248865+58 424-1943728directanm@gmail.comcontacto@tepuy21.com